【裁判字號】    97,易,28
【裁判日期】    970218
【裁判案由】    竊盜
【裁判全文】
臺灣基隆地方法院刑事判決                97年度易字第28號
公  訴  人  臺灣基隆地方法院檢察署檢察官
被      告  丁○○
                    （另案
            己○○
上列被告因竊盜案件，經檢察官提起公訴（96年度偵字第6082、
6162號），本院判決如下：
    主  文
丁○○共同竊盜，累犯，處有期徒刑月；又共同竊盜，累犯，
處有期徒刑伍月；又共同竊盜，累犯，處有期徒刑肆月；又踰越
牆垣竊盜，累犯，處有期徒刑柒月；又竊盜，累犯，處有期徒刑
月；應執行有期徒刑壹年肆月。
己○○共同竊盜，累犯，處有期徒刑月；又共同竊盜，累犯，
處有期徒刑伍月；又共同竊盜，累犯，處有期徒刑肆月；應執行
有期徒刑拾月。
    事  實
一、丁○○前因竊盜案件，經本院於民國93年5月31日以93年度
    基簡字第321號判決判處有期徒刑3月，於93年11月9日執行
    完畢；又因竊盜案件，經本院於94年5月11日以94年度基簡
    字第364號判決判處有期徒刑3月，於94年10月14日執行完畢
    ；再因竊盜案件，經本院於94年9月16日以94年度基簡字第7
    21號判決有期徒刑5月，與另詐欺案件（經本院判處有期徒
    刑2月），經本院以95年度聲字第126號裁定應執行有期徒刑
    6月，於95年5月23日執行完畢；復因竊盜等案件，經本院於
    95年12月7日以95年度交訴字第34號判決判處有期徒刑4月（
    竊盜）、7月（肇事逃逸）、8月（施用毒品），應執行有期
    徒刑1年6月（另有竊盜應執行拘役90日）確定，後經本院以
    96年度聲減字第94號裁定減刑並定其應執行刑為有期徒刑9
    月（另有竊盜減刑應執行拘役45日），有期徒刑於96年7月1
    6日執行完畢（因接續執行拘役45日，至96年8月29日執行拘
    役完畢）。己○○前因施用毒品案件，經本院於94年8月10
    日以94年訴字第560號判決判處有期徒刑7月，於95年5月12
    日縮刑期滿執行完畢；又因施用毒品案件，經本院於95年11
    月30日以95年度訴字第817號判處有期徒刑8月確定；另因竊
    盜案件，經本院於96年1月18日以96年度基簡字第49號判決
    應執行拘役65日；後2案經本院96年聲減字第516號裁定減刑
    並定應執行刑有期徒刑4月，拘役32日，有期徒刑於96年7月
    16日執行完畢（因接續執行拘役32日，至96年8月16日執行
    拘役完畢）。詎2人均仍不知悔改，緣丁○○曾任職於基隆
    市○○路34號基隆市政府環保局環保回收場，因而得知該處
    囤放大量回收之物品，竟基於與己○○共同意圖為自己不法
    之所有之犯意聯絡，先後3次為下列竊盜行為：於(一)96年11
    月4日凌晨某時許，在基隆市○○區○○路50號前，推由丁
    ○○把風，由己○○持其所有之鑰匙1支下手竊取戊○○所
    有車號QZR-856號機車1輛（約值新台幣「下同」3千元），
    得手後由己○○騎乘該機車後載丁○○逃逸，再於(二)96年11
    月4日凌晨1時許，己○○騎乘該機車後載丁○○前往基隆市
    中山區○○○路173之1號，推由丁○○把風，由己○○持丁
    ○○所有之鑰匙1支下手竊取車號HV-4877號宏鑫實業公司所
    有之自用小貨車1輛（約值7萬元），2人繼而一同由己○○
    駕駛上開小貨車，於96年11月4日凌晨1時前往前開基隆市○
    ○區○○路34號基隆市環保局資源回收場內，由丁○○開啟
    該回收場大門後，即由己○○駕車進入回收場內，2人竊取
    該回收場所回收之白鐵約700公斤（約值1萬元），旋即駕車
    逃逸，嗣因上開小貨車（含白鐵約700公斤）在基隆市○○
    ○街6巷85號前拋錨無法駕駛，丁○○及己○○始將上開車
    輛及白鐵等物棄置在上開處所，嗣於96年11月4日上午4時許
    為基隆市警察局第四分局中華派出所警員在上址發現HV-487
    7號自用小貨車為失竊車輛，車內並留有0000000000之行動
    電話，由警調取該行動電話號碼而通知丁○○到案說明而並
    循線查知上情。
二、丁○○另意圖為自己不法之所有，先後2次為下列竊盜行為
    ：於(四)96年11月18日晚間19時許，騎乘其父陸正德所有之QZ
    T-301號機車前往上開環保回收場，踰越圍牆進入，徒手竊
    取該環保公司所有熱水器1台（約值5百元），另行起意，於
    (五)96年11月22晚間18時30分許，騎乘上開機車前往李瑞琪位
    於基隆市○○路84巷22弄37號住處，竊取李瑞琪所有櫻花牌
    熱水器1台（約值2千元）後，即以其所使用之上開機車分別
    載運至基隆市○○路23號1樓泰源號出售，共得款1千元即花
    用殆盡，嗣因李瑞琪子女於洗澡之際發覺無熱水可用，經李
    瑞琪查看並報警處理，由警方於泰源號內查獲李瑞琪失竊之
    熱水器因而調取泰源號收受物品、舊物、五金廢材或廢棄物
    登記表並通知丁○○到案說明始循線查知上情。
三、案經基隆市警察局第二及第四分局報告臺灣基隆地方法院檢
    察署檢察官偵查起訴。
    理  由
一、上開事實業據被告丁○○於警詢、偵訊、本院審判時自白不
    諱及據被告己○○於警詢、本院審判時自白不諱，並據證人
    即被害人戊○○、乙○○、李瑞琪、證人即基隆市政府環保
    局員工甲○○、陳秀梅於警詢時證述及證人李瑞琪、陳秀梅
    於偵訊時證述綦詳，且據證人即共犯丁○○於偵訊時結證屬
    實，復有贓物認領保管單4紙、收受物品、舊物、五金廢材
    或廢棄物登記表及字條之照片各1紙、基隆市警察局車輛尋
    獲電腦輸入單1紙、查獲相關失竊物品之照片20張附卷可稽
    ，事證明確，被告2人之竊盜犯行至堪認定，應依法論科。
二、核被告丁○○就事實(一)、(二)、(三)、(五)所為，均係犯刑法第32
    0條第1項之竊盜罪，就事實(四)所為，係犯刑法第321條第1項
    第2款之踰越牆垣竊盜罪；被告己○○就事實(一)、(二)、(三)所
    為所為，均係犯刑法第320條第1項之竊盜罪。被告丁○○、
    己○○2人就上開就事實(一)、(二)、(三)部分之犯行間，有犯意
    之聯絡與行為之分擔，為共同正犯。被告丁○○所犯上開5
    罪、被告己○○所犯上開3罪，犯意各別，行為互異，均應
    分論併罰。起訴書就被告丁○○就事實(四)所為，認係犯刑法
    第第320條第1項之竊盜罪，惟蒞庭檢察官業已更正所犯法條
    為刑法第321條第1項第2款之加重竊盜罪，本院毋庸變更起
    訴法條，在此敘明。被告丁○○、己○○前曾受事實欄所載
    有期徒刑之執行情形，有臺灣高等法院被告前案紀錄表在卷
    可稽，其於有期徒刑之執行完畢後，5年內故意再犯有期徒
    刑以上之罪，為累犯，均應依刑法第47條第1項之規定加重
    其刑。爰審酌被告時值壯年，不思以正當勞力換取財物，妄
    以竊盜方式快速獲取財物，其行為殊不足取，犯罪之次數、
    所竊財物之價值、所生之危害、犯罪之手法，犯後坦承犯行
    等一切情狀，分別量處如主文所示之刑，並定其應執行刑。
    至被告丁○○、己○○所有供本件行竊用之鑰匙各1支，業
    已丟棄而滅失，業據被告丁○○、己○○於本院審判時供明
    在卷，爰不予宣告沒收，併此說明。
三、據上論斷，應依刑事訴訟法第284條之1、第299條第1項前段
    ，刑法第28條、第320條第1項、第321條第1項第2款、第47
    條第1項、第51條第5款，刑法施行法第1條之1，判決如主文
    。
本案經檢察官丙○○到庭執行職務。
中    華    民    國    97    年    2     月    18    日
                  刑事第三庭法  官  鄭景文
以上正本證明與原本無異。
對於本件判決如有不服，應於收受送達後10日內，向本院提出上
訴書狀，上訴於臺灣高等法院，並按他造當事人之人數附具繕本
。其未敘述上訴理由者，並得於提起上訴後10日內向本院補提理
由書狀，且須按他造當事人之人數附具繕本。「請勿逕送臺灣高
等法院」
中    華    民    國    97    年    2     月    18    日
                            書記官  李繼業
附錄論罪法條：
刑法第320條第1項：
    意圖為自己或第三人不法之所有，而竊取他人之動產者，為
    竊盜罪，處5年以下有期徒刑、拘役或5百元以下罰金。
刑法第321條：
    犯竊盜罪而有左列情形之一者，處5月以上、5年以下有期徒
    刑：
    一、於夜間侵入住宅或有人居住之建築物、船艦或隱匿其內
        而犯之者。
    二、毀越門扇、牆垣或其他安全設備而犯之者。
    三、攜帶兇器而犯之者。
    四、結夥三人以上而犯之者。
    五、乘火災、水災或其他災害之際而犯之者。
    六、在車站或埠頭而犯之者。
    前項之未遂犯罰之。


司法院資訊處製作；財團法人民間司法改革基金會備份。
